【裁判字號】    95,訴,281
【裁判日期】    950728
【裁判案由】    毒品危害防制條例
【裁判全文】
臺灣彰化地方法院刑事判決               95年度訴字第281號
公  訴  人  臺灣彰化地方法院檢察署檢察官
被      告  甲○○
上列被告因違反毒品危害防制條例案件，經檢察官提起公訴（94
年度毒偵字第6049號、95年度毒偵字第106號），本院判決如下
：
    主  文
甲○○施用第一級毒品，處有期徒刑柒月，扣案之第一級毒品海
洛因壹包（淨重零點參貳公克）及摻有第一級毒品海洛因之香菸
貳支均沒收銷燬之；又施用第二級毒品，處有期徒刑參月；應執
行有期徒刑玖月，扣案之第一級毒品海洛因壹包（淨重零點參貳
公克）及摻有第一級毒品海洛因之香菸貳支均沒收銷燬之。
    事  實
一、甲○○前曾於民國94年間，因施用毒品案件，經本院裁定送
    觀察、勒戒後，認無繼續施用毒品之傾向，於94年7月6日執
    行完畢釋放後，由臺灣彰化地方法院檢察署檢察官於同年月
    9日，以94年度毒偵字第2740號為不起訴處分確定。詎其仍
    不知悔改，未能戒除毒癮，於前揭觀察勒戒處分執行完畢釋
    放後5年內，分別基於施用第1級毒品海洛因及施用第2級毒
    品甲基安非他命之犯意，於94年11月25日21時40分許，在臺
    七十六線路旁（南投縣草屯鎮境內），以將海洛因摻入香菸
    中再以火點燃後吸食之方式，施用第1級毒品海洛因1次。另
    於94年11月23日夜間某時，在其當時位於彰化縣二水鄉○○
    村○○路○段670號居所，以將甲基安非他命置於玻璃吸食器
    中再以火燒烤產生煙霧後吸食之方式，施用第2級毒品甲基
    安非他命1次。嗣於94年11月25日22時20分許，在臺七十六
    線西向24.5公里處（彰化縣員林鎮轄），其因違規超速為警
    盤查，旋為警在其駕駛之車牌號碼8650-DG自小客車內查獲
    其所有之第1級毒品海洛因1包（淨重0.32公克）及摻有第1
    級毒品海洛因之香菸2支（1支已點燃，另1支則未使用）。
二、案經內政部警政署國道公路警察局第三警察隊報請及臺灣彰
    化地方法院檢察署檢察官自動檢舉偵查起訴。
    理  由
一、上開事實，業據被告甲○○於本院審理時坦承不諱，且被告
    為警查獲後採集之尿液，經送詮昕科技股份有限公司以氣相
    層析質譜儀法（GC\MS）檢驗結果，其尿液中嗎啡及甲基安
    非他命均呈陽性反應，此有內政部警政署國道公路警察局第
    三警察隊採集犯罪嫌疑人尿液編號與真實姓名對照認證表及
    詮昕科技股份有限公司94年12月6日出具之濫用藥物尿液檢
    驗報告各1紙附卷可稽，復有被告所有之第1級毒品海洛因1
    包（淨重0.32公克）及摻有第1級毒品海洛因之香菸2支（1
    支已點燃，另1支則未使用）扣案可佐，而上開毒品1包，經
    送請法務部調查局鑑定結果，確定係第1級毒品海洛因無誤
    ，另香菸2支，經送請詮昕科技股份有限公司鑑定，亦確認
    內含有第1級毒品海洛因成分，上開各情有法務部調查局及
    詮昕科技股份有限公司分別出具之鑑定通知書、藥物檢驗報
    告等在卷可憑，被告自白核與事實相符。又被告前於94年間
    ，因施用毒品案件，經本院裁定送觀察、勒戒後，認無繼續
    施用毒品之傾向，於94年7月6日執行完畢釋放後，由臺灣彰
    化地方法院檢察署檢察官於同年月9日，以94年度毒偵字第
    2740號為不起訴處分確定等情，有上開不起訴處分書及臺灣
    彰化地方法院檢察署刑案資料查註紀錄表、臺灣高等法院被
    告前案紀錄表等附卷可據，被告於上述觀察勒戒處分執行完
    畢釋放後5年內再施用第1級及第2級毒品，其事證明確，自
    應依法論科。
二、核被告所為，係犯毒品危害防制條例第10條第1項之施用第1
    級毒品罪及同條例第10條第2項之施用第2級毒品罪。被告於
    施用前後持有第1級毒品海洛因，暨於施用前持有第2級毒品
    甲基安非他命之低度行為，各為施用之高度行為所吸收，均
    不另論罪。被告所犯上開2罪，犯意各別，行為互殊，應予
    分論併罰。爰審酌被告之品行、犯罪之動機、目的、施用毒
    品係自戕身心，且曾因施用毒品而送觀察勒戒處分，猶不知
    悔改，未能戒除毒癮，竟又再度施用毒品，顯乏禁絕毒害之
    決心，及其施用毒品之期間、次數暨犯後迄本院審理時始坦
    承施用第2級毒品部分之犯行等一切情狀，各量處如主文所
    示之刑，並定應執行刑，以示懲儆。又查，被告行為後，刑
    法第51條業於94年1月7日修正公布，並於95年7月1日施行，
    修正前刑法第51條第5款規定：「宣告多數有期徒刑者，於
    各刑中之最長期以上，各刑合併之刑期以下，定其刑期。但
    不得逾二十年。」，修正後刑法第51條第5款規定：「宣告
    多數有期徒刑者，於各刑中之最長期以上，各刑合併之刑期
    以下，定其刑期。但不得逾三十年。」，經比較新舊法結果
    ，自以舊法規定之定應執行刑之上限為二十年對行為人較有
    利，自應依刑法第2條第1項前段之規定，適用被告行為時之
    舊法，而定其應執行之刑。
三、扣案之第1級毒品海洛因1包（淨重0.32公克），為屬毒品，
    應依毒品危害防制條例第18條第1項前段沒收銷燬之，另扣
    案之摻有第1級毒品海洛因之香菸2支（1支已點燃，另1支則
    未使用），因所摻雜之第1級毒品海洛因，業因與香菸內菸
    草混合，難以析離，爰併依毒品危害防制條例第18條第1項
    前段規定沒收銷燬之。
四、至公訴人另指稱被告自94年7月6日前開觀察勒戒執行完畢釋
    放後某日起，至94年11月25日21時40分許該次施用前止，期
    間另有多次施用第1級毒品海洛因之犯行云云。按公訴人認
    被告涉有上開犯行，無非係以其於偵查中陳稱自93年11月左
    右開始施用第1級毒品海洛因等語為據。然查，被告上開自
    93年11月間起施用海洛因之犯行，業因於上揭觀察勒戒處分
    執行完畢釋放後，由臺灣彰化地方法院檢察署檢察官為不起
    訴處分，已如前述，且被告於偵查中並未自承於公訴人所指
    之上開期間另有施用海洛因之犯行，公訴人認被告業已自白
    ，顯有誤會；再被告於本院審理中，亦始終堅稱自上揭觀察
    勒戒處分執行完畢釋放後，僅於94年11月25日21時40分許施
    用1次等語，而被告於公訴人所指之上開期間，復無任何尿
    液檢驗報告，可供本院查核，是被告既未自白曾於公訴人所
    指之上開期間施用海洛因，且無相關證據足以證明被告確有
    公訴人所指之犯行，此部分之犯罪不能證明，惟因公訴人認
    此部分與上開業經論罪科刑部分具有95年7月1日修正施行前
    刑法第56條之連續犯（現行刑法已刪除連續犯之規定）之裁
    判上一罪關係，爰不另為無罪之諭知，併此說明。
據上論斷，應依刑事訴訟法第299條第1項前段，毒品危害防制條
例第10條第1項、第2項、第18條第1項前段，刑法第11條前段、
第2條第1項前段、修正前第51條第5款，判決如主文。
本案經檢察官姚玎霖到庭執行職務。
中    華    民    國    95    年    7     月    28    日
                  刑事第二庭    審判長法  官  王義閔
                                      法  官  李雅俐
                                      法  官  鄭舜元
以上正本證明與原本無異。
如不服本判決，應於判決送達後10日內，向本院提出上訴狀（須
附繕本）。
中    華    民    國    95    年    7     月    31    日
                                      書記官  詹國立
毒品危害防制條例第10條
施用第一級毒品者，處 6 月以上 5 年以下有期徒刑。
施用第二級毒品者，處 3 年以下有期徒刑。


司法院資訊處製作；財團法人民間司法改革基金會備份。
